【裁判字號】    95,交抗,101
【裁判日期】    950308
【裁判案由】    聲明異議
【裁判全文】
臺灣高等法院臺中分院交通事件裁定   95年度交抗字第101號
抗  告  人
即受處分人  甲○○
上列抗告人因聲明異議案件，不服臺灣彰化地方法院中華民國94
年12月30日所為裁定（94年度交聲字第524號） 提起抗告，本院
裁定如下：
    主  文
抗告駁回。
    理  由
一、抗告意旨略以：舉發單位處理逕行舉發案件，僅送達異議人
    相關照片乙張及處分通知單乙份，疑似漠視異議人之要求，
    舉發單位應有充分舉證責任。異議人要求舉發單位之舉證責
    任如下：(1)提供可測出舉發事由，相對速度 105km/h的照片
    二張以上，含不同時間及不同位置，得供公正第三人經數理
    方法重覆檢驗舉證事項之成立與否？(2)提供舉發地點之測速
    儀器所屬正式機器編號及經檢測合格之正式證明文件。舉發
    單位為公務機關，對人民之處分事項應提出具有充分要件、
    必要要件之正式證明文件，此乃憲法賦予人民之基本權利。
    若舉發單位漠視舉證之充分及必要要件，乃有濫權舉發之虞
    ，異議人得提出抗告，要舉發事項不成立云云。
二、聲明意旨略以：抗告人即異議人甲○○車輛車齡超過十年，
    依行車經驗，行車速度超過時速 105公里於中山高速公路尚
    有可行，台中市○○路○ 段為一般平面道路，下雨中行車速
    度如何超過 105公里，無法理解，且舉證照片中，尚有對向
    機車，若本案行車速度超過 105公里為真，則對向機車之相
    對時速如何舉證？檢測儀器度量衡疑有重大誤差，若舉發單
    位無法提出伊所示疑點，則顯有濫用逕行舉發之虞云云。原
    審法院以汽車駕駛人，行車速度，超過規定之最高時速，或
    低於規定之最低時速，處新臺幣1200元以上2400元以下罰鍰
    ；其感應器沒入之，道路交通管理處罰條例第40條第1 項前
    段有明文規定；又違反前開規定，並依同條例第63條第1 項
    第1款規定，記違規點數一點。本件抗告人於94年6月15日13
    時5分許駕駛車號H4-7593號自小客車，行經臺中市○○路 ○
    段路段，因「行車速度超過規定之最高時速」（行車限速50
    公里，經測時速105公里，超速55公里） 違規，經臺中市警
    察局交通警察隊逕行舉發，有臺中市警察局中市警交字第Ｇ
    00000000號舉發違反道路交通管理事件通知單一紙
    、超速違規照片一幀在卷可稽，本件違規事實洵可確定。並
    以本件超速逕行舉發案件之雷達測速儀器，具合格檢驗證明
    書，有經濟部標準檢驗局94年6月30日（檢定日期：94年6月
    6日；有效期限：95年6月）出具之雷達測速儀檢定合格證書
    一紙附卷可查，故該測速儀器之精準度應可認定；又本件雷
    達測速儀器使用雷達波檢測車速，其雷達波發射範圍為測速
    照片中央位置（即本件違規車輛車身位置），測速時僅針對
    雷達波範圍檢測，抗告人所指對向機車因未於雷達波發射範
    圍內，無法取得該車行車時速資訊，亦與違規車輛車速無關
    ，故不列考量，有「停止間測去車用透明規雷達波發射範圍
    說明」一紙可考。綜上所述，本件測速逕行舉發乃依據合格
    測速檢測儀器所得資訊舉發，抗告人僅憑個人平日行車經驗
    ，斷言其並無超速情事，則尚難採信；又單憑車齡逾十年即
    稱該車無法於一般路面時速逾百公里以上，亦未附具何證明
    該車確實無法達到本件違規事實，更不足為證，抗告人所辯
    顯無理由。抗告人行車速度未依速限規定超速行駛，原處分
    機關援引首揭道路交管理處罰條例第40條第1項、第63條第1
    項第1款之規定，裁處異議人新臺幣 1900元，並記違規點數
    一點，於法尚無不合，認本件異議為無理由，駁回異議。
三、查本件舉發單位台中市警察局設置於台中市○○路○段之雷
    達測速儀器，規格為24.15GHz（K band）照相式；廠牌為GA
    TSOMETER；型號為(一)主機TYPE24(二)天線：TYPE24；器號為：
    (一)主機：1383。(二)天線：1383；檢定合格單碼為JOGA000000
    0A,JOGA0000000B；檢定日期為94年6月6日；有效期限為 95
    年6月，業據台中市警察局於94年12月6日檢送經濟部標準檢
    驗局雷達測速儀檢定合格證書影本於原審法院可憑。抗告人
    仍要求舉發單位提供測舉發地點之測速儀器所屬正式機器編
    號及經檢測合格之正式證明文件，即非有據。另舉發單位設
    置於台中市○○路○段之雷達測速儀器係屬違規超速專用設
    備，即以車輛行經該雷達波發射範圍內即予偵測，且係測照
    去向車輛之速度，並以每一超速違規行為之違規車輛拍攝採
    證相片一張等情，已據台中市警察局以94年12月16日中市警
    交字第0940071021號函敘明。抗告人要求提供可測出舉發事
    由，相對速度 105km/h，含不同時間及不同位置之照片二張
    以上，亦非有據。而上開雷達測速儀器，經檢驗合格，且在
    有效期間內，其測速結果，在有積極證據推翻以前，應予採
    信。原審裁定以抗告人確有行車速度未依速限規定超速行駛
    ，駁回抗告人之異議，並無不當。抗告人仍執上詞抗告，其
    抗告為無理由，應予駁回。爰依道路交通事件處理辦法第25
    條、第26條、刑事訴訟法第412條，裁定如主文。
中    華    民    國    95    年    3     月    8     日
              刑事第九庭  審判長法  官  康  應  龍
                                法  官  余  仕  明
                                法  官  趙  春  碧
上列正本證明與原本無異。
不得抗告。
                                書記官  胡  美  娟
中    華    民    國    95    年    3     月    9     日
                                                      Ｒ


司法院資訊處製作；財團法人民間司法改革基金會備份。
